【裁判字號】    99,監宣,103
【裁判日期】    990929
【裁判案由】    監護宣告
【裁判全文】
臺灣彰化地方法院民事裁定  99年度監宣字第103號
聲  請  人  乙○○
相  對  人  甲○○
上列聲請人聲請監護宣告事件，本院裁定如下：
    主    文
宣告甲○○（女、民國○○年○○月○○日生、身分證統一編號：Ｚ000
000000號）為受監護宣告之人。
選定乙○○（男、民國○○年○月○○日生、身分證統一編號：Ｚ0000
00000號）為受監護宣告之人之監護人。
指定林崑河（男、民國○○年○月○日生、身分證統一編號：Ｚ00000
0000號）為會同開具財產清冊之人。
聲請費用新臺幣壹仟元由受監護宣告之人負擔。
    理    由
一、按對於因精神障礙或其他心智缺陷，致不能為意思表示或
    受意思表示，或不能辨識其意思表示之效果者，法院得因本
    人、配偶、四親等內之親屬、最近一年有同居事實之其他親
    屬、檢察官、主管機關或社會福利機構之聲請，為監護之宣
    告，民法第14條第1項定有明文。另按受監護宣告之人應置
    監護人；法院為監護之宣告時，應依職權就配偶、四親等內
    之親屬、最近一年有同居事實之其他親屬、主管機關、社會
    福利機構或其他適當之人選定一人或數人為監護人，並同時
    指定會同開具財產清冊之人；法院選定監護人時，應依受監
    護宣告之人之最佳利益，優先考量受監護宣告之人之意見，
    審酌一切情狀，並注意下列事項：一、受監護宣告之人之身
    心狀態與生活及財產狀況。二、受監護宣告之人與其配偶、
    子女或其他共同生活之人間之情感狀況。三、監護人之職業
    、經歷、意見及其與受監護宣告之人之利害關係。四、法人
    為監護人時，其事業之種類與內容，法人及其代表人與受監
    護宣告之人之利害關係，同法第1110條、第1111條第1項及
    第1111條之1亦分別定有明文。
二、聲請意旨略以：聲請人乙○○為相對人甲○○之夫，相對人
    於民國98年12月9日因車禍受有嚴重頭部外傷，雙側腦挫傷
    併腦水腫、左側硬腦膜上血腫、泌尿道感染、水腦症、癲癇
    等傷害，並呈意識不清、四肢癱瘓之重傷害，且已心神喪失
    ，呈植物人狀態迄今近7個月，致無法處理自己事務之程度
    ，為此聲請對相對人為監護之宣告，且請求選定聲請人乙○
    ○為相對人甲○○之監護人，同時指定相對人之父林崑河為
    會同開具遺產清冊之人等語，並提出澄清綜合醫院中港分院
    診斷證明書影本、戶口名簿影本各1份及同意書2份等件為證
    。
三、經查：聲請人主張之事實，業據其診斷證明書、戶籍謄本為
    據，且經本院囑託臺灣臺中地方法院鑑定，於鑑定人即澄清
    醫院劉金明醫師審驗相對人之精神狀況，鑑定判定相對人有
    重度障礙之原因，不能管理處分自己之財產，有達不能為意
    思表示或受意思表示之情形，已達到監護宣告之程度。有該
    院鑑定書一份在卷可稽。故聲請人聲請對相對人為監護之宣
    告，為有理由，應予准許。
四、次查：聲請人乙○○為受監護宣告人之夫，關係人林崑河為
    受監護宣告人之父親，有戶籍謄本在卷可按，是本院參酌前
    揭各節，認由聲請人任監護人，能符合受監護宣告之人之最
    佳利益，爰選定聲請人乙○○為監護人；並指定林崑河為會
    同開具財產清冊之人。
五、爰裁定如主文。
中    華    民    國    99    年    9     月    29    日
                  家事庭  法  官  吳俊螢
以上正本係照原本作成。
如不服本裁定關於選定監護人及指定會同開具財產清冊之人等部
分，應於送達後十日內向本院提出抗告狀，並繳納抗告費新臺幣
1千元；其餘關於宣告監護之部分，不得抗告。
中    華    民    國    99    年    9     月    29    日
                           書記官  陳秀娟

司法院資訊處製作；財團法人民間司法改革基金會備份。
